test/src/gt-norm-yamls/A-a_31si_uusi_oahpa-gt-norm-dial_Var.gen.yaml
Config:
  hfst:
    Gen: ../../../src/generator-gt-norm.hfst
    Morph: ../../../src/analyser-gt-norm.hfst
  xerox:
    Gen: ../../../src/generator-gt-norm.xfst
    Morph: ../../../src/analyser-gt-norm.xfst
    App: lookup

Tests:

# todo:
# Proofread the gold standard (below)
# Then: linnrun analyser, then correct.


  Noun - uusi - ei tsekattu : # Noun 'ny' - ei tsekattu
     uusi+A+Sg+Nom: uusi
     uusi+A+Sg+Gen: uuen
     uusi+A+Sg+Par: uutta
     uusi+A+Sg+Tra: uueksi
     uusi+A+Sg+Abe: uuetta
     uusi+A+Sg+Ine: uuessa
     uusi+A+Sg+Ela: uuesta
     uusi+A+Sg+Ill: uutheen
     uusi+A+Sg+Ade: uuela
     uusi+A+Sg+Abl: uuelta
     uusi+A+Sg+All: uuele
     uusi+A+Sg+Ess: uutena
     uusi+A+Pl+Nom: uuet
     uusi+A+Pl+Gen: uusitten
     uusi+A+Pl+Par: uusia
     uusi+A+Pl+Tra: uusiksi
     uusi+A+Pl+Abe: uusitta
     uusi+A+Pl+Ine: uusissa
     uusi+A+Pl+Ela: uusista
     uusi+A+Pl+Ill: uushiin
     uusi+A+Pl+Ade: uusila
     uusi+A+Pl+Abl: uusilta
     uusi+A+Pl+All: uusile
     uusi+A+Pl+Ess: uusina
     uusi+A+Pl+Com: uusine

     uusi+A+Sg+Compar+Nom: uuempi
     uusi+A+Sg+Compar+Gen: uueman
     uusi+A+Sg+Compar+Par: uuemppaa
     uusi+A+Sg+Compar+Tra: uuemaksi
     uusi+A+Sg+Compar+Abe: uuematta
     uusi+A+Sg+Compar+Ine: uuemassa
     uusi+A+Sg+Compar+Ela: uuemasta
     uusi+A+Sg+Compar+Ill: uuemphaan
     uusi+A+Sg+Compar+Ade: uuemalla
     uusi+A+Sg+Compar+Abl: uuemalta
     uusi+A+Sg+Compar+All: uuemalle
     uusi+A+Sg+Compar+Ess: uuempanna
     uusi+A+Pl+Compar+Nom: uuemat
     uusi+A+Pl+Compar+Gen: uuemitten
     uusi+A+Pl+Compar+Par: uuempia
     uusi+A+Pl+Compar+Tra: uuemiksi
     uusi+A+Pl+Compar+Abe: uuemitta
     uusi+A+Pl+Compar+Ine: uuemissa
     uusi+A+Pl+Compar+Ela: uuemista
     uusi+A+Pl+Compar+Ill: uuemphiin
     uusi+A+Pl+Compar+Ade: uuemilla
     uusi+A+Pl+Compar+Abl: uuemilta
     uusi+A+Pl+Compar+All: uuemille
     uusi+A+Pl+Compar+Ess: uuempinna
     uusi+A+Pl+Compar+Com: uuempinne

     # Varengin varieteetissä lyhyt -i on myös mahdollista superlatiivissa, vaikka se ei ole kovin tavallista.
     # Se ei ole muissa kveenimurteissa.
     # Katso Kainun kielen grammatikin (2014) s.183.

     uusi+A+Sg+Superl+Nom: [uusiin, uusin]
     uusi+A+Sg+Superl+Gen: [uusiiman, uusiman]
     uusi+A+Sg+Superl+Par: [uusiinta, uusinta]
     uusi+A+Sg+Superl+Tra: [uusiimaksi, uusimaksi]
     uusi+A+Sg+Superl+Abe: [uusiimatta, uusimatta]
     uusi+A+Sg+Superl+Ine: [uusiimassa, uusimassa]
     uusi+A+Sg+Superl+Ela: [uusiimasta, uusimasta]
     uusi+A+Sg+Superl+Ill: [uusiimphaan, uusimphaan]
     uusi+A+Sg+Superl+Ade: [uusiimalla, uusimalla]
     uusi+A+Sg+Superl+Abl: [uusiimalta, uusimalta]
     uusi+A+Sg+Superl+All: [uusiimalle, uusimalle]
     uusi+A+Sg+Superl+Ess: [uusiimpanna, uusimpanna]
     uusi+A+Pl+Superl+Nom: [uusiimat, uusimat]
     uusi+A+Pl+Superl+Gen: [uusiimitten, uusimitten]
     uusi+A+Pl+Superl+Par: [uusiimpia, uusimpia]
     uusi+A+Pl+Superl+Tra: [uusiimiksi, uusimiksi]
     uusi+A+Pl+Superl+Abe: [uusiimitta, uusimitta]
     uusi+A+Pl+Superl+Ine: [uusiimissa, uusimissa]
     uusi+A+Pl+Superl+Ela: [uusiimista, uusimista]
     uusi+A+Pl+Superl+Ill: [uusiimphiin, uusimphiin]
     uusi+A+Pl+Superl+Ade: [uusiimilla, uusimilla]
     uusi+A+Pl+Superl+Abl: [uusiimilta, uusimilta]
     uusi+A+Pl+Superl+All: [uusiimille, uusimille]
     uusi+A+Pl+Superl+Ess: [uusiimpinna, uusimpinna]
     uusi+A+Pl+Superl+Com: [uusiimpinne, uusimpinne]
